【裁判字號】    95,交上易,42
【裁判日期】    950413
【裁判案由】    過失重傷害
【裁判全文】
臺灣高等法院臺中分院刑事判決        95年度交上易字第42號
上  訴  人  臺灣彰化地方法院檢察署檢察官
上  訴  人
即  被  告  丁○○
選任辯護人  何孟育律師
上列上訴人因過失重傷害案件，不服臺灣彰化地方法院94年度交
易字第132號中華民國94年10月31日第一審判決（ 起訴案號：臺
灣彰化地方法院檢察署94年度偵字第5715號），提起上訴，本院
判決如下：
      主  文
上訴駁回。
      事  實
一、丁○○於民國 (下同 )九十四年三月十八日二十二時二十分
    許，駕駛車牌號碼ＰＱ—三０九六號自小客貨車，沿彰化縣
    秀水鄉○○路由北往南方向行駛，行經彰秀路（支道）與花
    秀路（幹道）交岔路口時，理應注意汽車行進中駕駛人應注
    意車前狀況，隨時採取必要安全措施，且汽車行駛至閃光紅
    燈交岔路口，應減速接近，先停止於交岔路口前，讓幹道車
    優先通行後認為安全時，方得續行，依當時天候晴、夜間有
    照明、路面無缺陷、道路無障礙物、視距良好等情狀，並無
    不能注意之情事，竟疏於注意前方及交岔路口車輛之動態，
    未減速接近先停止於交岔路口前，讓幹道車先行，即貿然通
    過，適有丙○○騎乘車號ＫＷＮ─四五０號號重型機車，沿
    花秀路由西往東方向行駛，行經上開加岔路口，丁○○發現
    時，煞避不及，ＰＱ—三０九六號自小客車右前側撞及丙○
    ○所騎乘之ＫＷＮ─四五０重機車左側，致丙○○人車倒地
    ，受有頭部外傷雙側硬腦膜下出血嚴重腦浮腫昏迷呼吸衰竭
    等傷害，經送醫開刀治療，仍有外傷性腦損傷術後併右側輕
    癱、左側偏癱，語言溝通障礙，運動功能受損至無法正常坐
    立及雙眼外傷性視神經病變萎縮、視力完全喪失之重傷害。
    丁○○並於肇事後，以電話報案向警方表示肇事，並接受司
    法機關之調查、裁判。
二、案經被害人丙○○之父乙○○代行訴由彰化縣警察局鹿港分
    局報告臺灣彰化地方法院檢察官偵查起訴。
      理  由
一、訊據被告丁○○坦承於上揭時、地駕駛自小客車與被害人丙
    ○○騎乘之重型機車發生碰撞等情，惟否認有何過失，辯稱
    ：被害人所騎之機車太快，又沒有開燈，係被害人所騎之機
    車撞伊所駕駛之ＰＱ—三０九六號自小客貨車云云。經查被
    告丁○○於警局初訊時即供稱：ＰＱ—三０九六號自小客貨
    車右前車輪身 (即右前側 )與ＫＷＮ─四五０號機車之左側
    發生撞擊，第一次撞擊部位係前車頭等語 (見五七一五號卷
    第七頁 )，核與卷附道路交通事故現場圖所載及現場照片所
    示ＰＱ—三０九六號自小客貨車右前側有損壞，ＫＷＮ─四
    五０號機車被壓於ＰＱ—三０九六號自小客貨車右方車頭底
    下相符，而依卷附道路交通事故現場圖及現場照片均無從證
    明被害人所騎之機車未開車燈、速度快撞擊ＰＱ—三０九六
    自小客貨車之右側，況肇事現場有路燈 (見道路交通事故調
    查報告表所載及照片所示 )，又本件車禍被害人丙○○因此
    受有頭部外傷雙側硬腦膜下出血嚴重腦浮腫昏迷、呼吸衰竭
    等傷害，經送醫開刀治療，仍有外傷性腦損傷術後併右側輕
    癱及左側偏癱，語言溝通障礙，運動功能受損至無法正常坐
    立暨雙眼外傷性視神經病變萎縮、視力完全喪失之重傷害，
    亦有彰化縣秀傳紀念醫院及行政院衛生署署立彰化醫院分別
    出具之診斷證明書在卷可憑。按駕駛人應注意車前狀況，隨
    時採取必要安全措施，道路交通規則第九十四條第三項定有
    明文，另道路交通號誌標線號誌設置規則第二百十條第一款
    之規定，特種閃光號誌各燈號顯示之意義如左：一、閃光黃
    燈表示「警告」，車輛應減速接近，注意安全，小心通過。
    二、閃光紅燈表示「停車再開」，車輛應減速接近，先停止
    於交岔路口前，讓幹道車優先通行後認為安全時，方得續行
    ，被告駕駛汽車行駛至閃光紅燈之交岔路口，自應遵守上開
    規定，減速接近，注意車前狀況，先停止於交岔路口前，讓
    幹道車優先通行後認為安全時，方得續行，依附卷之交通事
    故調查報告表所載，肇事當時天候晴、夜間有照明、路面無
    缺陷、道路無障礙物、視距良好等情狀，顯無不能注意之情
    事，被告竟疏未注意，未注意車前狀況，減速接近先停止於
    交岔路口前，讓幹道車優先通行 (見卷附道路交通事故現場
    圖所示ＰＱ—三０九六號自小客貨車遺留之煞車痕分別為七
    ‧六公尺及四公尺 )，即貿然通過，致煞避不及撞及被害人
    所騎乘之重型機車，被害人因而人車倒地，受有上述傷害，
    被告之行為顯有過失，其過失與被害人所受重傷害間顯有相
    當因果關係。綜上所述，本件事證明確，被告所辯顯係脫卸
    之詞，不足採信，其犯行應堪認定。至被告於答辯狀雖聲請
    傳訊證人李宏傑 (即ＸＬ１２５Ｄ機車車主 )及進程車業公
    司光陽機車行，然並未述明欲證明何事，進程車業公司光陽
    陽機車行負責人係何人且不詳，另選任辯護人聲請將本件送
    車禍事故鑑定委員會鑑定責任歸屬，本院認本案事證已臻明
    瞭，無再調查之必要，爰不予傳訊及送鑑定，併予敘明。
二、核被告所為係犯刑法第二百八十四條第一項後段過失傷害致
    重傷罪。告訴人及檢察官雖稱被告平日從事土木包工業，駕
    駛廂型車載送水泥工人及工具為其附隨業務，然被告堅稱其
    係營造業之雜工，告訴人所提呈被告之民事答辯狀亦僅記載
    被告平時靠水泥工維持家計，告訴人及檢察官就其所稱並未
    能提出證據供調查審認，自難採信。被告丁○○並於肇事後
    ，以電話報案向警方表示肇事，並接受司法機關之調查、裁
    判，有鹿港分局道路交通事故肇事人自首情形紀錄表在卷可
    佐，應依刑法第六十二條前段之規定，減輕其刑。原審審酌
    被告過失程度之輕重、對被害人所造成損害及肇事後僅賠償
    部分醫療費用，迄未與被害人達成民事和解，賠償損害等一
    切情狀，依刑法二百八十四條第一項後段、第六十二條前段
    、罰金罰鍰提高標準條例第一條前段，判處被告有期徒刑七
    月，核其認事、用法、量刑均無不當，檢察官以原審量刑過
    輕為由上訴及被告否認過失為由上訴，均無理由，咸應予駁
    回。
三、據上論斷，應依刑事訴訟法第三百六十八條，判決如主文。
    本案經檢察官甲○○到庭執行職務。
中    華    民    國    95    年    4    月    13     日
                刑事第九庭  審判長法  官  陳  筱  珮
                                  法  官  余  仕  明
                                  法  官  康  應  龍
上列正本證明與原本無異。
不得上訴。
                                  書記官  姚  錫  鈞
中    華    民    國    95    年    4     月    17    日
                                                      Ｆ


司法院資訊處製作；財團法人民間司法改革基金會備份。
